【裁判字號】    88,上訴,4717
【裁判日期】    890328
【裁判案由】    強盜等
【裁判全文】
臺灣高等法院刑事判決                          八十八年度上訴字第四七一七號
    上  訴  人  臺灣士林地方法院檢察署檢察官
    上  訴  人
    即  被  告  乙○○
    選任辯護人  鍾耀盛
右上訴人因被告強盜等案件，不服臺灣士林地方法院八十八年度訴字第五一一號，中
華民國八十八年十一月九日第一審判決（起訴案號：臺灣士林地方法院檢察署八十八
年度偵字第七六五三號）提起上訴，本院判決如左：
    主      文
上訴駁回。
    事      實
一、乙○○基於意圖為自己不法所有之概括犯意，連續於於如附表編號一至七號所示
    之時、地，以毀壞門鎖，或踰越窗戶之方式，竊取於如附表編號一至七號所示吳
    建興等人之財物，得手後將編號七機車之零件、化油器、前避震器、車身外殼，
    拆解裝設於編號四之機車上，將編號七機車丟棄於台北縣淡水鎮樹林口四十二之
    六號旁空屋內，再將編號四機車之牌照丟棄、引擎號碼磨損後，供己騎用，所得
    編號三之電腦、音響遭其破壞後丟棄，其餘現金花用完畢。乙○○另意圖為自己
    不法所有，經多日在甲○○住宅附近觀察，知悉甲○○僅一人居住，乃於八十八
    年七月二日凌晨零時許，踰越圍牆、以石頭敲壞門鎖（為鐵門之一部）之方式，
    並攜帶尼龍繩及客觀上可供兇器使用之水果長刀一把，進入台北縣淡水鎮三空泉
    三十二巷二十弄八號甲○○住宅，見屋內僅甲○○一人，遂持刀抵住甲○○頸部
    ，並以預備之尼龍繩反綁甲○○之雙手，致使甲○○不能抗拒，喝令甲○○交出
    新台幣（下同）十萬元，甲○○告稱沒有十萬元，乙○○即嚇稱：如果沒錢，就
    劃你一刀等語，並強押甲○○至三樓臥房搜尋財物，強取甲○○皮包內現金二千
    元、女用手錶一支、鍍金項鍊一條等，得手後將二千元花用完畢，項鍊於途中遺
    失，手錶遭其破壞後丟棄。嗣於八十八年七月二十一日下午五時許，在台北縣淡
    水鎮○○街一巷十八號處，乙○○欲騎乘如附表編號四所示之ＧＢＣ—一八八號
    機車時，為警查獲，並供出上情。
二、案經臺北縣警察局淡水分局移送臺灣士林地方法院檢察署檢察官偵查起訴。
    理      由
一、右開事實，業據被告乙○○坦承不諱，核與被害人即如附表編號一至七號所示吳
    建興等人於警訊，及高玉山、張永祥、丙○○、甲○○另於原審及本院指訴被害
    情節相符（見原審卷三十七頁、本院八十九年三月八日訊問筆錄），且有贓物認
    領保管單二張、照片四張、車輛竊盜、車牌失竊資料個別查詢報表二份附卷，及
    行竊用之機車鑰匙一支扣案可證。雖被告於本院調查中抗辯於警訊曾遭刑求云云
    ，但查被告於警訊後檢察官訊問時從未為刑求之抗辯，於本院調查中，亦無法提
    出被刑求之證據供查證，所為刑求抗辯，自無足採。本件事證明確，被告犯行堪
    以認定，應依法論科。
二、未扣案供被告行竊之鐵塊、螺絲起子均為金屬材質，長各約一尺餘、十餘公分，
    此業經被告供陳詳實，應認客觀上具危險性，為兇器，被告持之竊取如附表編號
    五、七號所示之物，核被告所為，編號一部分，毀壞鐵門旁控制鐵門開關之安全
    設備自動鎖，侵入夜間無人所在之麵包店竊盜，係犯刑法第三百二十一條第一項
    第二款之加重竊盜罪，編號二、三部分，踰越安全設備竊盜，均係犯刑法第三百
    二十一條第一項第二款之加重竊盜罪，編號四部分，係犯刑法第三百二十條第一
    項之竊盜罪，編號五部分，係犯刑法第三百二十一條第一項第三款之加重竊盜罪
    ，編號六部分，踰越安全設備竊盜，係犯刑法第三百二十一條第一項第二款之加
    重竊盜罪，編號七部分，係犯刑法第三百二十一條第一項第三款之加重竊盜罪。
    被告強盜甲○○財物部分，攜帶兇器，毀壞門扇，踰越牆垣，於夜間侵入住宅強
    盜，係犯刑法第三百三十條第一項之加重強盜罪，此部分公訴人認係犯同法第三
    百二十八條第一項之罪，尚屬誤解，起訴法條應予變更。被告先後多次竊盜犯行
    ，時間緊接，所犯構成要件相同之罪，顯係基於概括犯意為之，依連續犯論以較
    重之刑法第三百二十一條第一項第二款之加重竊盜一罪，並加重其刑。被告所犯
    連續竊盜，與加重強盜之間，犯意各別，行為互異，應分論併罰。原審以被告犯
    行明確依法論以刑法第三百二十一條第一項第二款之加重竊盜罪與刑法第三百三
    十條第一項之加重強盜罪，並審酌被告之品行、智識程度、犯罪動機、目的、手
    段、所生之危害及犯罪後之態度等一切情狀，分別就加重竊盜罪，處有期徒刑貳
    年陸月，就加重強盜罪，處有期徒刑柒年，並定其應執行刑有期徒刑捌年。扣案
    之鑰匙一支，為被告供犯罪所用之物，且屬被告所有，依刑法第三十八條第一項
    第二款宣告沒收。其餘被告供犯罪所用之物，經被告供陳均已丟棄，無從沒收之
    ，併此敘明。原審認事用法，並無不當，應予維持。被告乙○○上訴意旨仍執陳
    詞，指摘原判決不當，自無理由，應予駁回。另公訴人上訴意旨，亦不足採。
據上論斷，應依刑事訴訟法第三百六十八條，判決如主文。
本案經檢察官陳維練到庭執行職務。
中     華     民     國    八十九   年       三       月     二十八     日
                             臺灣高等法院刑事第一庭
                                 審判長法  官  李  相  助
                                       法  官  王  振  興
                                       法  官  蔡  光  治
右正本證明與原本無異。
強盜罪部份如不服本判決應於收受送達後十日內向本院提出上訴書狀，其未敘述上訴
之理由者並得於提起上訴後十日內向本院補提理由書（均須按他造當事人之人數附繕
本）。
加重竊盜罪部份不得上訴。
                                       書記官  王  才  生
中     華     民     國    八十九   年       四       月       六       日
附錄：本案論罪科刑法條全文
刑法第三百二十一條第一項第二款：
犯竊盜罪而有左列情形之一者，處六月以上五年以下有期徒刑：
二、毀越門扇、牆垣或其他安全設備而犯之者。
刑法第三百三十條第一項：
犯強盜罪而有第三百二十一條第一項各款情形之一者，處五年以上十二年以下有期徒
刑。


司法院資訊處製作；財團法人民間司法改革基金會備份。
